【裁判字號】    89,交訴,28
【裁判日期】    890413
【裁判案由】    業務過失致死
【裁判全文】
臺灣臺北地方法院刑事判決                          八十九年度交訴字第廿八號
    公  訴  人  臺灣臺北地方法院檢察署檢察官
    被      告  丁○○
右列被告因業務過失致死案件，經檢察官提起公訴( 八十九年度偵字第一三二五號、
第三八四八號 )，本院判決如左：
        主      文
丁○○從事業務之人，因業務上之過失致人於死，處有期徒刑拾月，緩刑伍年，緩刑
期內付保護管束。
        事      實
一、丁○○係「指南汽車客運股份有限公司」( 下稱：指南客運 )雇用之營業大客車
    司機，平日負責駕駛該公司經營之臺北市○○○○○ 路線公車( 營業大客車 )載客
    營運，為從事駕駛業務之人。其於八十八年十一月十一日上午九時十五分許，駕
    駛指南客運208 路線公車( 車牌：FU-855 )沿臺北市○○街由東往西方向行駛，
    途經酒泉街、玉門街交岔路口，欲左轉穿越行人穿越道往玉門街方向繼續行駛時
    ，適有行人李范賽鑾沿酒泉街南側由東往西( 起訴書誤載：西往東 )方向徒步經
    由該行人穿越道穿越玉門街。丁○○本應注意車前狀況並隨時採取必要之安全措
    施，且應注意汽車行近行人穿越道前，遇有行人穿越時，無論有無交通警察指揮
    或號誌指示，均應暫停讓行人先行通過，而依當時情形又無不能任何注意情事，
    丁○○竟疏未注意即貿然駕車左轉行駛，以致左前車頭擦撞行人李范賽鑾倒地。
    李范賽鑾頭部受傷，雖經送台安醫院急救，仍因外傷性腦挫傷，延至翌日( 十二
    日 )凌晨二時十五分許不治死亡。丁○○肇事後，即向到達事故現場處理員警自
    首犯行。
二、案經被害人李范賽鑾之子甲○○、丙○○、乙○○訴請臺北市政府警察局中山分
    局報請臺灣臺北地方法院檢察署檢察官偵查起訴。
        理      由
一、右揭事實，業據被告丁○○迭於警訊及偵查中供承不諱，核與目擊證人( 計程車
    司機 )黃兆賢於警訊中之證述相符，載明筆錄在卷( 臺北地檢署八十九年偵字第
    三八四八號偵查卷第卅三頁 )可稽，並有道路交通事故調查報告表、交通事故談
    話紀錄表、道路交通事故補充資料表、現場相片、肇事公車車損相片等件在卷可
    資佐證。被害人李范賽鑾頭部受傷，因外傷性腦挫傷不治死亡之事實，亦經臺灣
    臺北地方法院檢察署檢察官督同法醫師相驗明確，有勘驗筆錄、驗斷書及相驗屍
    體証明書等件在卷可稽。本件被告丁○○既係領有合格職業大客車駕駛執照之職
    業駕駛人，其就「道路交通安全規則」第九十四條第三項汽車行駛時，駕駛人應
    注意車前狀況並隨時採取必要之安全措施，及同規則第一○三條汽車行近行人穿
    越道前，遇有行人穿越時，無論有無交通警察指揮或號誌指示，均應暫停讓行人
    先行通過等規定，自均應知之甚稔，且查本件交通事故發生當時係白天、天候晴
    且視距良好，有現場相片在卷可按，並無任何證據足認被告丁○○有何不能注意
    前揭規定之情事，其應注意且能注意竟疏未注意以後肇事，其對於本件交通事故
    之發生有過失，至為灼然。被告丁○○之過失行為與被害人李范賽鑾受傷不治死
    亡間，確有相當因果關係。本件事證明確，應予依法論科。
二、核被告丁○○所為，係犯刑法第二百七十六條第二項業務過失致人於死罪。被告
    丁○○於肇事後，在未為任何有偵查犯罪職權之公務員發覺前，向到達事故現場
    處理員警坦承係其肇事，有臺北市政府警察局交通警察大隊八十九年三月卅一日
    北市警大四字第八九六一四五九五○○號函附「報案自首調查表」一件在卷可稽
    ，符合刑法第六十二條前段自首減刑之規定，應依該法條規定減輕其刑。惟查被
    告丁○○係汽車駕駛人，其駕車行經行人穿越道不依規定讓行人優先通行，應依
    「道路交通管理處罰條例」第八十六條第一項規定加重其刑並先加後減之。爰審
    酌被告丁○○過失程度、被害人李范賽鑾受傷不治死亡之損害及已與被害人家屬
    達成民事上和解賠償新臺幣二百五十萬元，有和解書影本一件在卷( 臺北地檢署
    八十九年偵字第一三二五號偵查卷第十一頁、第十二頁 )等一切情狀，量處如主
    文所示之刑，以示懲儆。末查被告丁○○雖於八十年間因違反國家總動員法案件
    經臺灣桃園地方法院判處有期徒刑二月減為有期徒刑一月緩刑二年，於八十年四
    月一日判決確定，現已緩刑期滿而其緩刑之宣告未經撤銷，此外未再曾受有期徒
    刑以上刑之宣告，有臺灣高等法院檢察署刑案紀錄簡覆表一件在卷可按，其經此
    次教訓當知所警惕，應無再犯之虞，本院認本件其所受宣告之刑以暫不執行為適
    當，乃併予宣告緩刑伍年，緩刑期內付保護管束，以啟自新。
據上論斷，應依刑事訴訟法第二百九十九條第一項前段，刑法第二百七十六條第二項
，第六十二條前段，第七十四條第一款，第九十三條第一項，道路交通管理處罰條例
第八十六條第一項，罰金罰鍰提高標準條例第一條前段，判決如主文。
本案經檢察官柯金柱到庭執行職務
中      華      民      國    八  十  九    年     四     月    十二    日
                          臺灣臺北地方法院交通法庭
                                  法  官  鍾      華
右正本證明與原本無異。
如不服本判決，應於判決送達後十日內向本院提出上訴狀 (應附繕本) ，上訴於
臺灣高等法院。
                                  書記官  黃  繡  琴
中      華      民      國    八  十  九    年    四      月    十二    日
附錄本案所犯法條全文
刑法第二百七十六條
因過失致人於死者，處二年以下有期徒刑、拘役或二千元以下罰金。
從事業務之人，因業務上之過失致人於死者，處五年以下有期徒刑或拘役，得併科三
千元以下罰金。


司法院資訊處製作；財團法人民間司法改革基金會備份。
